---
title: "Ejemplo_TEA  ACM"
author: "Equipo 7. Manuel Rios, Adrian Vazquez, Abraham Nieto, Ricardo Lastra"
date: "24 de marzo de 2017"
output:
  html_document: default
  pdf_document: default
---
```{r setup, include=FALSE}
knitr::opts_chunk$set(echo = TRUE)
```
###Ejemplo en FACTOMINER con data set TEA  ACM ó MCA

Datos
```{r }
# lCargamos paquetes
require(FactoMineR) #Deben de de intalar primero con install.packages("FactoMineR")  el paquete de FactoMine para ACM o  MCA
require(ggplot2)
```

Para entender las variables elegidas, responden a las siguientes preguntas de un cuestionario realizado a 300 personas sobre su consumo de "Té"...el cuestionario es mas extenso...en el ejemplo solo se elige lo siguiente:

1.What kind of tea do you drink (black, green, flavored)
2.How do you drink it (alone, w/milk, w/lemon, other)
3.What kind of presentation do you buy (tea bags, loose tea, both)
4.Do you add sugar (yes, no)
5.Where do you buy it (supermarket, shops, both)
6.Do you always drink tea (always, not always)

```{r }
#  Cargamos data set
data(tea)
#  seleccionamos solo 6 variables de las 36 disponibles
newtea = tea[, c("Tea", "How", "how", "sugar", "where", "always")]
# revisamos datos
head(newtea)
```


Numero de categorias por variable
```{r }
cats = apply(newtea, 2, function(x) nlevels(as.factor(x)))
cats
```
###Aqui viene la magia que no entiendo mucho aun del ::FACTOMINER::
```{r }
# apply MCA
mca1 = MCA(newtea, graph = FALSE)

# Tabla de eigenvalores  y  % de varianza
mca1$eig
```
Coordenadas de columnas
```{r }
head(mca1$var$coord)
```
Coordenadas de filas
```{r }
head(mca1$ind$coord)
```

Graficamos como en clase
```{r }
# Graficamos con Data.Frame
mca1_vars_df = data.frame(mca1$var$coord, Variable = rep(names(cats), 
    cats))
mca1_obs_df = data.frame(mca1$ind$coord)

# Grafica de las categorias de las variables
ggplot(data = mca1_vars_df, aes(x = Dim.1, y = Dim.2, label = rownames(mca1_vars_df))) + 
    geom_hline(yintercept = 0, colour = "gray70") + geom_vline(xintercept = 0, 
    colour = "gray70") + geom_text(aes(colour = Variable)) + ggtitle("Grafica de ACM de variables de TEA en R con FactoMineR")
```


Le hechamos ganitas a la grafica... JOJOJOJOJO
```{r }
# Observaciones y categorias
ggplot(data = mca1_obs_df, aes(x = Dim.1, y = Dim.2)) + geom_hline(yintercept = 0, 
    colour = "gray70") + geom_vline(xintercept = 0, colour = "gray70") + geom_point(colour = "gray50", 
    alpha = 0.7) + geom_density2d(colour = "gray80") + geom_text(data = mca1_vars_df, 
    aes(x = Dim.1, y = Dim.2, label = rownames(mca1_vars_df), colour = Variable)) + 
    ggtitle("Grafica de ACM de variables de TEA en R con FactoMineR") + scale_colour_discrete(name = "Variable")
```


Un BiPlot de ejemplo...se ve FEO yo lo quitaria
```{r }
plot(mca1)
```


...y ya...hay otras librerias pero creo que con esto es suficiente....


Haciendo análisis de correspondencias simples a partir dela tabla disyuntiva $Z$ usando la función CA de FactoMiner:
primero generamos las funciones que calculan la matriz $Z$ y la matriz de Burt:
```{r}
dichotom <- function(data,out='numeric') {
  if(!is.data.frame(data)) data <- data.frame(data)
  res <- matrix(nrow=nrow(data),ncol=length(levels(data[,1])))
  for(i in 1:ncol(data)) {
    if(is.factor(data[,i])==FALSE) data[,i] <- factor(data[,i])
    nlevels <- length(levels(data[,i]))
    temp <- matrix(nrow=nrow(data),ncol=nlevels)
    for(j in 1:nlevels) temp[,j] <- ifelse(data[,i]==levels(data[,i])[j],1,0)
    colnames(temp) <- paste(names(data)[i],levels(data[,i]),sep=".")
    if(i==1) res <- temp else res <- cbind(res,temp)
  }
  res <- as.data.frame(res)
  if(out=='factor') for(i in 1:ncol(res)) res[,i] <- as.factor(res[,i])
  res
}

burt <- function(data) {
  disj <- dichotom(data,out='numeric')
  res <- as.matrix(t(disj)) %*% as.matrix(disj)
  return(res)
}
```
Creamos la matriz de 0's y 1's a partir de newtea...
```{r}
Z<-dichotom(newtea) 
head(Z)
```
hacemos el analisis de correspondencias simples a la matriz $Z$ y graficamos: 
```{r}
res.caZ<-CA(Z) #corresponcias simples para la matriz Z
res.caZ 

#usamos el mismo codigo con el se grafico en MCA 
# Graficamos con Data.Frame
mca1_vars_df = data.frame(res.ca$col$coord, Variable = rep(names(cats), #en vez de usar mca1$var$coord usamos res.ca$col$coord y abajo en vez de usar mca1$ind$coord usamos res.ca$row$coord
    cats))
mca1_obs_df = data.frame(res.ca$row$coord)

# Grafica de las categorias de las variables
ggplot(data = mca1_vars_df, aes(x = Dim.1, y = Dim.2, label = rownames(mca1_vars_df))) + 
    geom_hline(yintercept = 0, colour = "gray70") + geom_vline(xintercept = 0, 
    colour = "gray70") + geom_text(aes(colour = Variable)) + ggtitle("Grafica de ACM de variables de TEA en R con FactoMineR")
```

si comparamos la grafica con la obtenida de MCA es la misma entonces se prueba que ACM es lo mismo que hacer ACS en la matriz $Z$

con la matriz de BUrt ahora....
```{r}
B<-burt(newtea)
head(B)
```
usando correspondencias simples al igual que el ejemplo anterior..
```{r}
res.ca<-CA(B) #corresponcias simples para la matriz Z
res.ca 

#usamos el mismo codigo con el se grafico en MCA 
# Graficamos con Data.Frame
mca1_vars_df = data.frame(res.ca$col$coord, Variable = rep(names(cats), #en vez de usar mca1$var$coord usamos res.ca$col$coord y abajo en vez de usar mca1$ind$coord usamos res.ca$row$coord
    cats))
mca1_obs_df = data.frame(res.ca$row$coord)

# Grafica de las categorias de las variables
ggplot(data = mca1_vars_df, aes(x = Dim.1, y = Dim.2, label = rownames(mca1_vars_df))) + 
    geom_hline(yintercept = 0, colour = "gray70") + geom_vline(xintercept = 0, 
    colour = "gray70") + geom_text(aes(colour = Variable)) + ggtitle("Grafica de ACM de variables de TEA en R con FactoMineR")
```

se obtiene la misma gráfica esto comprueba loque en la teoría en resumen se explica, la matriz de dummies $Z$ y la matriz de Burt $B$ haciéndoles análisis de correspondencias simples resulta lo mismo que hacer análisis de correspondencias múltiples a la tabla original newtea, sólo hay que mencionar que parael caso de la matriz de Burt los eigenvalores deben ajustarse ya que al hacer un perfil de filas y columnas y como la matriz de burt es simétrica se obtiene la misma información...
```{r}
sqrt(res.ca$eig[[1]])
```

```{r}
res.caZ$eig[[1]]
```

```{r}

```

```{r}

```




