---
title: "MDS votaciones"
author: "yo"
date: "3 de marzo de 2017"
output: html_document
---

```{r setup, include=FALSE}
knitr::opts_chunk$set(echo = TRUE)
```

## Datos

De la base de votaciones de senadores y partidos tenemos:

```{r Datos}
senado_votaciones <-readRDS("/home/mb45296/votacionEspacialMexico/source_rds/L63_A2_N1_PO1_RESULTS.RDS")

part<-readRDS('/home/mb45296/votacionEspacialMexico/source_rds/L63_A2_N1_PO1_ASISTENCIA_ASISTENCIA.RDS')

```


## renglones y columnas

dado que los senadores aparecen en las columnas vamos a trnasponer el data frame para hacerlos renglones con los nombres de las columnas relacionadas con la variable "asunto"como columnas..

```{r renglones}
#eliminamos los renglones informativos
senado<-senado_votaciones[,-3:-1]
#guardamos el vector de asuntos para hacerlos columnas
colt<-senado_votaciones$ASUNTO
#genramos el dataframe transpuesto
trnew<-as.data.frame(t(senado))
#nombres de las columnas relacionados con asunto
colnames(trnew)<-colt

```




## Missings

revisamos la cantidad de datos missing:

```{r missings}
library(Amelia)
missmap(trnew, main="Votaciones", 
        col=c("yellow", "black"), legend=FALSE) 
datana<-is.na(trnew)
trnew[datana]<-0
```


## Centrado y escalamiento de Datos

Eliminamos variables que no analizaremos:

```{r centrado}
X <- as.matrix(trnew)
X <- scale(X, center = TRUE, scale = TRUE)
X[1,1:2]
```

## Distancias

Obtenemos la matriz de distancias entre individuos: 
$$
D = 
 \begin{pmatrix}
  d_{1,1} & d_{1,2} & \cdots & d_{1,n} \\
  d_{2,1} & d_{2,2} & \cdots & d_{2,n} \\
  \vdots  & \vdots  & \ddots & \vdots  \\
  d_{n,1} & d_{n,2} & \cdots & d_{n,n} 
 \end{pmatrix}
$$
que en este caso n=132.
```{r dist}
D <- as.matrix(dist(X))
```

posteriormente convertimos la matriz de distancias al cuadrado:
$$
D2_{i,j}=d_{i,j}^2 \ para\ toda\ i,j
$$
```{r square}
D2 <- D ^2
D2[1:2,1:2]
```

## matriz centradora de datos

Utilizamos de la mtriz centradoradora para las distancias al cuadrado:
$$
C=I-\frac{1}{n}\mathbf{1}\textbf{1}^\intercal 
$$

```{r centra}
n <- nrow(D2)
ones <- rep(1, n)
C <- diag(1, n) - (1 / n) * ones %*% t(ones)
C[1:3,1:3]
```


## matriz doble centradora


Utilizamos de la matriz doble centradora:
$$
B=-\frac{1}{2}CD_{2}C 
$$

```{r dcentra}
B <- - (1 / 2)*C %*% D2 %*% C
B[1:3,1:3]
```


##Descomposición espectral
Por el teorma visto en clase sabemos que si B es una matriz semidefinida positiva:
$$
B=UG_{2}{U}^\intercal=X{X}^\intercal\\ 
con\ X=UG_{2}^{\frac{1}{2}}
$$

```{r espectral}
## eigen vectores de B
eigen_decomposition <- eigen(B)
## eigenvectores
U <- eigen_decomposition$vectors
U[1:3,1:3]
## eigenvalores
G2 <- diag(eigen_decomposition$values) 
G2[1:3,1:3]
## Xstar se compone de eigenvalos y eigenvectores de B
Xstar <- U %*% (G2 ^ (0.5))
Xstar[1:3,1:3]
```

## reducción de dimensiones

obtendremos las coordenadas de cada uno de los senadores con respecto a las primeras 2 dimensiones:
$$
X_{k}=U^{[1:k]}(G_{2}^{\frac{1}{2}})_{[1:k]}^{[1:k]} 
$$

```{r reduccion}
## reducción de dimensiones
k <- 2

Xk <- U[, 1:k] %*% (G2 ^ 0.5)[1:k, 1:k]
Xk[1:5,]

```

## gráfica de datos

```{r graf}
plot(Xk, xlim = c(-7, 7), ylim = c(-6, 6.5))
```

## función alterna
esta es una función de R que genera el mismo proceso que hicimos manualmente, a apartir de la matriz D de distancias:

```{r alterna}
## alternative: 
cmds <- cmdscale(D)
cmds
plot(cmds)
```


## Calidad de los datos
con esta métrica tratamos de ver cual es la calidad de los datos:
$$

M={\frac{\sum_{i=1}^{132}\lambda_{i}}{tr(B)}} \\ 
con\  \lambda_{i}\ los\ eigenvalores\ de\ B\ i.e.\ los\ elementos\ de\ la\ matriz\ G_{2}

$$

```{r calidad}
## suma de eigenvalores entre la traza de B: 
M<-sum(diag(G2))/sum(diag(B))
M
```

Agregamos los partidos al dataframe que se genara a partir de Xk


```{r partidos}
## creamos un dataframe de las 2 dimensiones
mds<-as.data.frame(cmds)
mds[1:3,]
##ordenamos los nombres de los senadores por nombre y apellidos
firstname = sapply(strsplit(rownames(mds), ' '), function(x) {if (is.na(x[4])) {return (x[3])} else if(is.na(x[5])){return (paste(x[3],x[4]))}
  else if(is.na(x[6])){return(paste(x[3],x[4],x[5]))} else if(is.na(x[7])){return(paste(x[3],x[4],x[5],x[6]))}})

lastname1 = sapply(strsplit(rownames(mds), ' '), function(x) x[1]) 
lastname2 = sapply(strsplit(rownames(mds), ' '), function(x) x[2])
mds$SENADOR<-paste(firstname,lastname1,lastname2,sep=" ")

##generamos el catálogo de senadores y partidos
prt<-unique(part[,2:3])

##pegamos el partido al dataframe mds
fin<-merge(x = mds, y = prt, by = "SENADOR", all.x = TRUE)
fin[11,]$PARTIDO<-'PRI'
fin[15,]$PARTIDO<-'PAN'
fin[20,]$PARTIDO<-'PAN'
fin[57,]$PARTIDO<-'PRI'
fin[69,]$PARTIDO<-'PRI'
fin[104,]$PARTIDO<-'PAN'
fin[109,]$PARTIDO<-'PRD'
fin[120,]$PARTIDO<-'PT'
fin[131,]$PARTIDO<-'PRI'

```

##GRAFICO 
Graficamos a los senadores por distinguidos por su partido en las 2 primeras dimensiones:
```{r grafico}
library('ggplot2')
pl<-ggplot(fin, aes(x=V1, y=-V2,text = paste(SENADOR))) + geom_point(aes(color=PARTIDO)) + 
  scale_color_manual(values=c("blue", "yellow", "green","red","orange","gray","black"))

print(pl)
```
